【裁判字號】    95,交聲,565
【裁判日期】    951229
【裁判案由】    違反道路交通管理處罰條例聲明異議
【裁判全文】
臺灣桃園地方法院交通事件裁定         95年度交聲字第565號
原處分機關  交通部公路總局新竹區監理所桃園監理站
異  議  人
即受處分人  甲○○
上列異議人即受處分人因違反道路交通管理處罰條例案件，對於
交通部公路總局新竹區監理所桃園監理站中華民國九十五年九月
二十七日桃監裁罰字第裁五二—Ｚ00000000號違反道路
交通管理事件裁決書所為之處分（原處分案號：內政部警政署國
道公路察察局公警局交字第Ｚ00000000號舉發違反道路
交通管理事件通知單），聲明異議，本院裁定如下：
    主  文
原處分撤銷。
甲○○汽車行駛於高速公路，不遵使用限制、禁止、行車管制及
管理事項之管制規則而未依標線指示行車，處罰鍰新台幣仟元
，並記違規點數壹點。
    理  由
一、原處分意旨略以：異議人即受處分人甲○○駕駛其所有五Ｆ
    －二一三七號自用小貨車，於民國九十五年八月五日十七時
    二十五分，行經國道二號公路東向十八公里處（八德交流道
    東向出口匝道），為內政部警政署國道公路警察局第六警察
    隊舉發「駕駛駕車跨越槽化線行駛右側路肩」，並填製公警
    局交字第Ｚ00000000號舉發違反道路交通管理事件
    通知單，再經交通部公路總局新竹區監理所桃園監理站以中
    華民國九十五年九月二十七日桃監裁罰字第裁五二—Ｚ00
    000000號違反道路交通管理事件裁決書，裁處異議人
    罰鍰新台幣（下同）四千元，並記違規點數一點。
二、聲明異議意旨略以：經異議人查閱電腦罰則條文後，發現其
    與舉發違反道路交通管理事件通知單所載之違反法條不同，
    ，有遭警員篡改之嫌，又本件未有照片證明，與常情不符，
    異議人並無違規行為，桃園監理站所為之裁決顯有錯誤，爰
    具狀聲明異議，請求撤銷原處分云云。
三、按汽車行駛於高速公路、快速公路或設站管制之道路，不遵
    使用限制、禁止、行車管制及管理事項之管制規則而有下列
    行為者，處汽車駕駛人新臺幣三千元以上六千元以下罰鍰：
    十三、未依標誌、標線、號誌指示行車；汽車駕駛人有第三
    十三條第一項之情形，除依原條款處罰鍰外，並予記違規
    點數一點，道路交通管理處罰條例第三十三條第一項第十三
    款、第六十三條第一項第一款分別定有明文。又槽化線，用
    以引導車輛駕駛人循指示之路線行駛，並禁止跨越，道路交
    通標誌標線號誌設置規則第一百七十一條第一項前段定有明
    文。
四、經查：
  (一)異議人有於E十五年八月五日十七時二十五分駕駛其所有五
    Ｆ－二一三七號自用小貨車，行經國道二號公路東向十八公
    里處（八德交流道東向出口匝道），駕車跨越槽化線之事實
    ，業據異議人自承不諱，核與證人即查獲警員鍾信華於本院
    調查中證述相符，並有內政部警政署國道公路察察局公警局
    交字第Ｚ00000000號舉發違反道路交通管理事件通
    知單在卷可稽，是異議人行駛於高速公路，有未依標線指示
    行車之違規行為，至為明確。
  (二)異議人辯稱並無行駛路肩，當時是因為警察攔伊，伊才會行
    駛路肩等語，證人鍾信華亦證稱：我是在往鶯歌方向交流道
    口攔下異議人。當時我揮手攔異議人時，異議人的車輛是在
    槽化線上，當時我攔異議人的時候，異議人就往鶯歌方向之
    交流道下等語，是異議人原本係在槽化線上，因警察攔檢，
    方從路肩駛下交流道至警察處一情，自堪認定。異議人既係
    因警察之攔檢，為到達警察處所始行駛路肩，自難認其有行
    駛於高速公路，未依規定使用路肩之違規行為。
  (三)綜上，原處分機關以行駛於高速公路，未依規定使用路肩，
    處異議人罰鍰新台幣四千元，並記違規點數一點，其據為裁
    量所審酌之基礎事實顯有違誤，原處分即難謂為適當。異議
    人聲明異議意旨指摘原處分不當，為有理由，故應由本院將
    原處分撤銷，另為裁定如主文第二項所示。
據上論斷，應依道路交通管理處罰條例第三十三條第一項第十三
款、第六十三條第一項第一款，道路交通案件處理辦法第二十條
前段，裁定如主文。
中    華    民    國    95    年    12    月    29    日
                  交通法庭法  官  王耀興
以上正本證明與原本無異。
如不服本裁定，應於裁定送達後5 日內向本院提出抗告狀。
                          書記官  劉晨輝
中    華    民    國    96    年    1     月    2     日


司法院資訊處製作；財團法人民間司法改革基金會備份。
